臺灣高等法院刑事裁定
111年度聲字第2697號
聲  請  人  臺灣高等檢察署檢察官
受  刑  人  游健輝



上列聲請人因受刑人數罪併罰有二裁判以上，聲請定其應執行之
刑（聲請案號：臺灣高等檢察署111年度執聲字第1254號），本
院裁定如下：
    主  文
甲○○犯如附表所示各罪所處之刑，應執行有期徒刑肆年壹月。
    理  由
一、聲請意旨略以：受刑人因違反藥事法等數罪，先後經判決確
    定如附表，應依刑法第53條、第51條第5款、第50條第2項規
    定，定其應執行之刑，爰依刑事訴訟法第477條第1項聲請裁
    定等語。
二、裁判確定前犯數罪者，併合處罰之；數罪併罰，分別宣告其
    罪之刑，其宣告多數有期徒刑者，於各刑中之最長期以上，
    各刑合併之刑期以下，定其刑期，但不得逾30年，刑法第50
    條第1項前段、第51條第5款訂有明文。參其立法意旨，除在
    於緩和多數有期徒刑合併執行所造成之苛酷外，更避免責任
    非難之重複，尤重在矯治犯罪行為人、提升其規範意識，及
    回復社會對於法律規範之信賴，是就應併合處罰之複數有期
    徒刑採行加重單一刑主義，以期責罰相當。乃法院就應併合
    處罰之數個有期徒刑宣告定其應執行刑時，除應遵守上開法
    文所定之外部界限，並應受不得明顯違反公平正義、法律秩
    序理念及目的之規範。具體而言，倘行為人所犯數罪屬相同
    之犯罪類型者（如複數竊盜、施用或販賣毒品等），其責任
    非難重複之程度較高，即得酌定較低之應執行刑；另所犯數
    罪非惟犯罪類型相同，且其行為態樣、手段、動機均相似者
    ，其責任非難重複之程度更高，更可酌定較低之應執行刑。
三、經查：
　㈠本院已於民國111年8月15日函請受刑人於文到5日內具狀陳述
    意見，且於同年月16日送達於其所在之法務部○○○○○○○並由
    其本人親自收受，有本院送達證書在卷可稽（見本院卷第53
    頁），惟受刑人迄未向本院表示意見，是上開函文業已合法
    送達並予受刑人陳述意見之機會，合先敘明。
　㈡查受刑人所違反藥事法等罪，經分別判決如附表所示，並經
    確定在案，有各該刑事判決書及本院被告前案紀錄表在卷可
    查。附表編號3至4所示之罪，係屬不得易科罰金、得易服社
    會勞動之刑；附表編號1至2所示之罪則屬不得易科罰金、不
    得易服社會勞動之刑，有刑法第50條第1項但書第4款規定之
    情形。茲檢察官依受刑人請求向本院聲請合併定應執行刑，
    有臺灣桃園地方檢察署依102年1月23日修正之刑法第50條調
    查受刑人是否聲請定應執行刑調查表1份在卷可按（見本院
    卷第13頁），經核尚無不合，應予准許。爰衡酌受刑人所犯
    如附表所示之罪，分別為販賣第三級毒品罪、成年人對未成
    年人販賣第三級毒品而混和2種以上毒品罪、販賣第三級毒
    品而混和2種以上毒品未遂罪、轉讓偽藥罪，均為毒品相關
    犯罪，犯罪時間集中於109年6月30日至8月間，其行為態樣
    、手段及所侵害法益相近，責任非難重複程度較高，並佐以
    附表編號1至2所示之罪部分曾經定應執行刑為有期徒刑4年
    、附表編號3至4所示之罪部分曾經定應執行刑為有期徒刑4
    月等情。另審酌受刑人犯罪行為之不法及罪責程度、各罪之
    關聯性、犯罪次數、數罪所反應被告人格特性與傾向、對被
    告施以矯正之必要性、受刑人之年紀與社會回歸之可能性，
    及貫徹刑法量刑公平正義理念之內部限制等，定其應執行之
    刑如主文所示。
據上論斷，應依刑事訴訟法第477條第1項，刑法第50條第1項第4
款、第2項、第53條、第51條第5款，裁定如主文。
中　　華　　民　　國　　111 　年　　8 　　月　　25　　日
                  刑事第十二庭  審判長法　官  陳如玲 
　　　　　　　　　　　　　　　　　　　法　官  廖建瑜
　　　　　　　　　　　　　　　　　　　法　官  魏俊明
以上正本證明與原本無異。
如不服本裁定，應於收受送達後五日內向本院提出抗告狀。
                                      書記官  賴尚君
中　　華　　民　　國　　111 　年　　8 　　月　　25　　日
　　　附表：
編　　　　　號  1 2 罪　　　　　名  毒品危害防制條例 毒品危害防制條例 宣　　告　　刑  有期徒刑2年 （共2次） 有期徒刑1年10月 （共4次） 犯　罪　日　期  109年8月24日0時許、 109年8月24日前某日至109年 8月25日21時4分許 109年7月1日至同年月14日間 某4日 偵查(自訴)機關 年　度　案　號  桃園地檢109年度少連偵字第357號、109年度偵字第31837號、110年度偵字第6667號、8579號  最　後 事實審 法　　院 臺灣高院 臺灣高院  案　　號 111年度上訴字第802號 111年度上訴字第802號  判決日期 111/05/05 111/05/05 確　定 判　決 法　　院 臺灣高院 臺灣高院  案　　號 111年度上訴字第802號 111年度上訴字第802號  判　　決 確定日期 111/06/02 111/06/02 是否為得易服 社會勞動之案件  否 否  備註   1.桃園地檢111年度執字第7130號 2.編號1至2經判處應執行有期徒刑4年  

編　　　　　號  3 4 罪　　　　　名  藥事法 藥事法 宣　　告　　刑  有期徒刑3月 有期徒刑3月 犯　罪　日　期  109年6月30日 109年8月間某日 偵查(自訴)機關 年　度　案　號  桃園地檢109年度少連偵字第357號、109年度偵字第31837號、110年度偵字第6667號、8579號  最　後 事實審 法　　院 臺灣高院 臺灣高院  案　　號 111年度上訴字第802號 111年度上訴字第802號  判決日期 111/05/05 111/05/05 確　定 判　決 法　　院 臺灣高院 臺灣高院  案　　號 111年度上訴字第802號 111年度上訴字第802號  判　　決 確定日期 111/06/02 111/06/02 是否為得易服 社會勞動之案件  是 是  備註   1.桃園地檢111年度執字第7131號 2.編號3至4經判處應執行有期徒刑4月